臺灣澎湖地方法院民事裁定
111年度聲字第9號
聲  請  人  劉㤢綺  
相  對  人  澄鼎土地開發有限公司

法定代理人  劉桓志  
上列當事人間聲請停止強制執行事件，本院裁定如下：
    主  文
聲請人為相對人供擔保新臺幣312萬元後，本院111年度司執字第
120號遷讓房屋事件之強制執行程序，於本院111年度補字第107
號債務人異議之訴事件（含其後所改分之訴訟事件）調解或和解
成立、裁判確定或撤回起訴前應暫予停止。
    理  由
一、按有回復原狀之聲請，或提起再審或異議之訴，或對於和解
    為繼續審判之請求，或提起宣告調解無效之訴、撤銷調解之
    訴，或對於許可強制執行之裁定提起抗告時，法院因必要情
    形或依聲請定相當並確實之擔保，得為停止強制執行之裁定
    ，強制執行法第18條第2項定有明文。又法院依強制執行法
    第18條第2項定擔保金額而准許停止強制執行之裁定者，該
    項擔保係備供債權人因停止執行所受損害之賠償，其數額應
    依標的物停止執行後，債權人未能即時受償或利用該標的物
    所受之損害額，或其因另供擔保強制執行所受之損害額定之
    ，非以標的物之價值或其債權額為依據（最高法院86年度台
    抗字第442號裁定要旨參照）。
二、本件聲請人主張其已以相對人為被告向本院提起債務人異議
    之訴，且有具體理由，並非刻意拖延本件強制執行程序，若
    本院於民國111年10月25日執行遷讓標的物後，聲請人將流
    離失所，造成難以回復之損害，爰聲請裁定停止本院111年
    度司執字第120號清償債務事件之強制執行程序，。 
三、經查，相對人以本院110年度馬簡字第84號確定判決為執行
    名義，向本院聲請強制執行，執行內容為聲請人應自居住之
    澎湖縣○○鄉○○村○○0○0號房屋（下稱系爭房屋）遷出等情，
    業經本院以111年度司執字第120號遷讓房屋事件（下稱系爭
    執行事件）執行中，而聲請人已向本院就系爭執行事件提起
    債務人異議之訴，現由本院以111年度補字第107號受理在案
    ，業據本院依職權調閱上開卷宗查閱屬實，核與首揭強制執
    行法第18條之規定，並無不符，應予准許。
四、聲請人應提供之擔保金部分，本院考量相對人為土地開發有
    限公司，屬從事不動產交易之商業行為之營利組織，取得系
    爭房屋後，自應會將系爭房屋為出租、出售或再融資等營利
    活動而獲取經濟利益，是審核相對人未能利用該標的物所受
    之損害額，自應考量商業行情。本院審酌聲請人於111年度
    補字第107號事件之起訴狀第2頁自陳：「原告所有之本件房
    地，其當時之價值高達新臺幣（下同）750萬元，...，然雙
    方簽立之買賣契約為500萬元，...，原告欲依附買回協議之
    約定，請求依雙方所約定之423萬元之金額買回系爭房屋及
    土地」等語，堪認兩造間已有就系爭房屋及坐落之土地之金
    額為初步之價值評估，且兩造復有簽訂系爭房屋之租賃契約
    ，租金為每月6萬元，此亦有房屋租賃契約書及本院110年度
    馬簡字第84號確定判決可查，則相對人前既已就系爭房屋及
    坐落土地為相當之商業營利使用，自應以該商業利益為計算
    可能造成相對人受到之最大損害。是因停止系爭執行事件所
    造成相對人未能使用系爭房屋之利益損失，本院以每月6萬
    元計算之。
五、又聲請人於本院111年度補字第107號債務人異議之訴事件中
    ，係請求撤銷遷讓系爭房屋之強制執行程序，其訴訟標的價
    額應按系爭房屋於起訴時之交易價值為斷。經查，聲請人自
    陳系爭房屋及坐落土地總價至少有750萬元等情，已如上述
    ，再衡以國稅局於課稅時對於無法提出房、地分別之實際價
    格時，多以房、地比約三比七計算，據此估算系爭房屋之交
    易價值應為225萬元（計算式：750×3/10），則聲請人請求
    排除系爭執行事件所得受之利益，應以225萬元計，是該訴
    訟之標的金額逾民事訴訟法第466條所定數額，屬得上訴第
    三審事件，依各級法院辦案期限實施要點規定，第一、二、
    三審通常訴訟程序審判案件之辦案期限各為1年4月、2年、1
    年，合計共4年4月（即52個月）。
六、綜上所述，本院認定相對人於本件停止強制執行期間可能遭
    受之損害當係無法即時因強制執行滿足其利用系爭房屋之損
    失，或其他利用更有所得之損失，爰酌定本件擔保金額應以
    312萬元（計算式：6萬元×52個月）為適當。
七、爰裁定如主文。 
中　　華　　民　　國　　111 　年　　10　　月　　18　　日
                        民事庭  法  官  陳立祥
以上正本係照原本作成。
如對本裁定抗告須於裁定送達後10日內向本院提出抗告狀，並繳
納裁判費新台幣1,000元。　　　　　　　　
中　　華　　民　　國　　111 　年　　10　　月　　18　　日
                                書記官　林映君